【裁判字號】    98,簡上,752
【裁判日期】    981124
【裁判案由】    違反商標法等
【裁判全文】
臺灣高雄地方法院刑事判決             98年度簡上字第752號
上  訴  人
即  被  告  乙○○
上列被告因違反商標法等案件，不服本院高雄簡易庭中華民國98
年6 月22日98年度審簡字第648 號第一審刑事簡易判決（聲請簡
易判決處刑案號：臺灣高雄地方法院檢察署97年度偵字第29816
號），提起上訴，本院管轄之第二審合議庭判決如下：
    主  文
上訴駁回。
乙○○緩刑貳年。
    事實及理由
一、本案經本院第二審合議庭審理結果，認原審對上訴人即被告
    乙○○論罪科刑之判決，其認事用法及量刑均屬適當當，應
    予維持，並引用原審判決書記載之事實、證據及理由（如附
    件）。
二、被告提起本件上訴，對原審認定之犯罪事實並不爭執，原以
    其係交友不慎一時失慮，且其健康與家庭生活狀況不佳，故
    原審量刑過重為由，提起上訴，嗣於審理中則改以其已陸續
    與被害人丙○○、法商路易威登馬爾悌耶公司（下稱路易威
    登公司）達成和解，並於本院審理期日前均履行完畢為由，
    請求從輕量刑或給予緩刑等語。
三、經查，上訴人即被告乙○○前未曾受有期徒刑以上刑之宣告
    ，此有臺灣高等法院被告全國前案紀錄表附卷可參，本院念
    其素行尚佳，因一時失慮，致罹刑章，犯後已知所悔悟，並
    均與被害人丙○○、路易威登公司達成和解，被害人等均表
    明不再追究，有被告與被害人丙○○之和解書、與被害人路
    易威登公司協議書各1 份在卷可憑，被告業於民國98年10月
    1 日按上開協議書之要求為被害人路易威登公司書立道歉啟
    事，並於98年10月28日按上開協議書完成賠償被害人路易威
    登公司新臺幣（下同）3 萬元之義務，有被告簽與被害人路
    易威登公司道歉啟事稿、被害人路易威登公司委任謝樹藝律
    師簽與被告之收迄賠償金22000 元之收據、98年10月28日被
    告匯款至被害人路易威登公司所委任之謝樹藝律師所指定帳
    戶之郵政自動櫃員機交易明細表各1 紙，經核所匯金額與協
    議書所定相符，而所匯帳號與謝樹藝律師指定之帳號相符，
    檢察官亦當庭表示上訴人已與被害人和解，請本院依法判決
    等語，上訴人經此教訓，應已知警惕，而無再犯之虞，本院
    因認對上訴人所宣告之刑，以暫不執行為適當，爰依刑法第
    74條第1 項第1 款之規定併予宣告緩刑2 年，以啟自新。
據上論斷，依刑事訴訟法第455 條之1 第1 項、第3 項、第368
條、第373 條，刑法第74條第1 項第1 款，判決如主文。
本案經檢察官甲○○到庭執行職務
中    華    民    國    98    年    11    月    24    日
                  刑事第十四庭  審判長法  官  陳銘珠
                                      法  官  林揚奇
                                      法  官  張凱鑫
上正本證明與原本無誤。
本判決不得上訴。
中    華    民    國    98    年    11    月    24    日
                                      書記官  董明惠


司法院資訊處製作；財團法人民間司法改革基金會備份。
